臺灣彰化地方法院刑事判決　　　　　　　 94年度訴字第575號
公　訴　人　臺灣彰化地方法院檢察署檢察官
被　　　告　乙○○
被　　　告　丁○○
被　　　告　己○○
　　　　　　　　　　　之二號
被　　　告　辛○○
選任辯護人　張奕群律師
上列被告因妨害自由等，經檢察官提起公訴（九十四年度偵字第
八五五號），本院判決如下：
    主  文
乙○○共同以非法方法，剝奪人之行動自由未遂，處有期徒刑貳
月，如易科罰金以佰元折算壹日。
丁○○共同以非法方法，剝奪人之行動自由未遂，處有期徒刑貳
月，如易科罰金以佰元折算壹日。
己○○共同以非法方法，剝奪人之行動自由未遂，處有期徒刑貳
月，如易科罰金以佰元折算壹日。
辛○○共同以非法方法，剝奪人之行動自由未遂，處有期徒刑貳
月，如易科罰金以佰元折算壹日；又以加害身體之事，恐嚇他
人致生危害於安全，處拘役貳拾日，如易科罰金以佰元折算壹
日。
    事  實
一、緣辛○○因其養父顏復興患病於設在彰化縣彰化市○○街一
    三五號之彰化基督教醫院就醫，並由該院醫師丙○○診治，
　　後其父親病情惡化，辛○○認係丙○○之過失導致，辛○○
　　遂先循司法途徑告訴丙○○涉犯過失傷害罪嫌，經臺灣彰化
    地方法院檢察署檢察官偵查後，認罪嫌不足而予丙○○不起
    訴之處分，後辛○○有所不滿，乃於九十四年一月二十一日
    上午十時四十分許，趁偕同乙○○、丁○○、己○○等人至
    彰化基督教醫院（南校街院區）探病之際，提議將丙○○強
    行帶至該醫院八樓以探視顏復興，其等遂基於共同基於剝奪
    人行動自由之犯意聯絡，同至彰化基督教醫院二樓一二三診
    療室內，由乙○○、己○○強拉丙○○之右手；辛○○架住
    丙○○之左手、丁○○從後（指丙○○後面）推方式，著手
    將當時正在看診之丙○○強行帶離該一二三診療室，而欲行
　  剝奪丙○○之行動自由至院八樓，惟因該醫院警衛戊○○、
    庚○○獲報上情，即該二樓走廊將之攔下，其等剝奪丙○○
    行動自由之犯行，方未能得逞。其後戊○○以避免其他患者
    與家屬圍看為由，向辛○○等人提議至該醫院之同樓層之心
    理諮商室協調，辛○○等人應允後即與丙○○、戊○○、庚○○及該醫院門診關懷師甲○○進入該醫院之心理諮商室。
    席間，辛○○非但語氣不友善，且更以加害身體之事，出言
    向丙○○嚇稱：「讓你像我父親一樣成為植物人」等語，使
    丙○○心生恐懼，致生危害於安全。後於同日十一時二十分
    許，經警據報，至該醫院當場查獲乙○○、丁○○、己○○
    、辛○○等人。
二、案經被害人丙○○訴由彰化縣警察局彰化分局報告臺灣彰化
    地方法院檢察署檢察官偵查起訴。
    理  由
一、訊據被告乙○○、丁○○、己○○、辛○○固承認上揭由被
    告乙○○、己○○強拉告訴人丙○○之右手；被告辛○○架
    住丙○○之左手；被告丁○○從後推，將正在看診之告訴人
    丙○○帶離該一二三診療室外及該樓層走廊受於警衛戊○○
    、賴朝相碰，其後一同進入心理諮商室等情事實，惟矢口否
    認涉有剝奪他人行動自由未遂、恐嚇等犯行，被告乙○○、
    丁○○、己○○均辯稱伊係一同去醫院探病，並無任何妨害
    自由之犯行。被告辛○○亦辯稱：伊僅係欲請丙○○前去探
    伊父親，且其於心理諮商室時，亦未出言恐嚇，伊當時係向
    丙○○表示「如果我將你打成植物人，你家人有何感想」而
    已云云。但查：（一）被害人丙○○係於不自願之下，受被
    告等人強行帶出診療室欲前往該院八樓顏復興之病床，而於
    二樓走廊，適遇警衛攔阻，被告等人方予停手，隨後其等進
    入心理諮商室，被告辛○○出言「像我父親一樣成植物人」
    對其恐嚇，致伊心生畏懼等情，業據證人即被害人丙○○於
    警訊及偵查中，證述詳實。且本院當庭勘驗彰化基督教醫院
    監視器所攝之光碟，發現「被害人丙○○確係由乙○○、己○○強拉其之右手；辛○○架住丙○○之左手、丁○○從後
    推方式，將被害人丙○○帶出診療室」，有本院九十四年九
    月十五日審理筆錄可稽，是證人即告訴人丙○○所指並非無
    據。（二）證人陳國加、庚○○於偵、審中，均明白結證被
    害人丙○○所架離之狀況，如光碟所顯示及係伊將分開等語
    ，按被害人丙○○所在診療室係在彰化基督教醫院二樓，距
    該院八樓顏復興所在病床有相當距離，被告等人違反被害人
    丙○○之意願欲將強行架帶由二樓至八樓，實已有剝奪他人
    行動自由之犯意，至為灼燃。且渠等已行強架之舉動，顯已
    著手剝奪他人行動自由之實施無誤。此外，被告辛○○確實
    以「讓你像我父親一樣成為植物人」等語對被害人丙○○施
    以恐嚇等情，亦業據在場證人甲○○到庭結證屬實。是綜上
    ，足見被告等人所辯，無非淡化卸責之詞，不可採信。其等
    人之犯行，足以認定。
二、核被告四人所為，均係犯刑法第三百零二條條第三項、第一
    項之剝奪他人行動自由未遂罪，被告辛○○另犯同法第三百
    五條之恐嚇危安罪。被告四人間，就上開剝奪他人行動自由
    罪，有犯意聯絡，行為分擔之事實，皆應以共同正犯論處。
    且該部分罪行因係未遂，故依刑法第二十六條前段之規定，
    按既遂犯之刑減輕之。被告辛○○所犯上開二罪間，犯意各
    別，罪名互異，應分論併罰。爰審酌被告等犯罪之動機、方
    法、手段、所生危害暨犯後態度等一切情狀，各量處如主文
    所示之刑，並諭知易科罰金之折算標準。
據上論斷，應依刑事訴訟法第二百九十九條第一項前段，刑法第
二十八條、第三百零二條第三項、第一項、第三百零五條、第五
十五條第十條、第二十六條前段，罰金罰鍰提高標準條例第一條
前段、第二條前段，判決如主文。
案經檢察官田德煙到庭執行職務。
中　　華　　民　　國　九十四   年　十一　　月　十一 　日
                  刑事第一庭    審判長  洪志賢
                                法  官  簡璽容
                                法  官  周莉菁
以上正本證明與原本無異。
如不服本判決，應於判決送達後10日內，向本院提出上訴狀（ 須
附繕本 ）。
告訴人或被害人對於判決如有不服具備理由請求檢察官上訴者，
其上訴期間之計算係以檢察官收受判決正本之日期為準。
中　　華　　民　　國　九十四   年　十一　　月　十八 　日
                                書記官  洪年慶
中華民國刑法第302條
(剝奪他人行動自由罪)
私行拘禁或以其他非法方法，剝奪人之行動自由者，處 5 年以下
有期徒刑、拘役或 300 元以下罰金。
因而致人於死者，處無期徒刑或 7 年以上有期徒刑，致重傷者，
處 3 年以上 10 年以下有期徒刑。
第 1 項之未遂犯罰之。
中華民國刑法第305條
(恐嚇危害安全罪)
以加害生命、身體、自由、名譽、財產之事，恐嚇他人致生危害
於安全者，處2年以下有期徒刑、拘役或300元以下罰金。
